【裁判字號】    98,司財管,50
【裁判日期】    990127
【裁判案由】    指定遺產管理人
【裁判全文】
臺灣彰化地方法院民事裁定            98年度司財管字第50號
聲  請  人  彰化縣花壇鄉農會
法定代理人  甲○○
關  係  人  陳美月
上列聲請人聲請為被繼承人乙○○選任遺產管理人事件，本院裁
定如下：
    主  文
選任陳美月地政士（女，民國61年9月14日出生，身分證統一編
號：Ｚ000000000號，籍設臺灣省彰化縣花壇鄉○○村○○鄰○○路
132號）為被繼承人乙○○（男，民國31年10月4日出生，身分證
統一編號：Ｚ000000000號，生前籍設臺灣省彰化縣花壇鄉○○村
○鄰○○街62巷5號）之遺產管理人。
程序費用新臺幣壹仟元由被繼承人乙○○之遺產負擔。
    理  由
一、本件聲請意旨略以：聲請人係被繼承人乙○○之債權人，被
    繼承人於民國97年5月17日死亡，其全體繼承人均已拋棄繼
    承而無遺產管理人，致聲請人之債權無法行使，為保障權益
    ，爰依民法第1178條第2項向本院聲請選任遺產管理人等語
    。
二、按：繼承開始時，繼承人之有無不明，而無親屬會議或親屬
    會議未於一個月內選定遺產管理人者，利害關係人得聲請法
    院選任遺產管理人，此觀民法第1177條、第1178條第2項規
    定自明。
三、次按：先順序繼承人均拋棄其繼承權時，由次順序之繼承人
    繼承；其次順序繼承人有無不明或第四順序之繼承人均拋棄
    其繼承權者，準用關於無人承認繼承之規定，民法第1176條
    第6項定有明文。
四、查：聲請人主張之事實，業據提出被繼承人乙○○之繼承系
    統表、本院90年度執字第7085號債權憑證影本、本院98年12
    月3日彰院賢家儒97年度繼916字第0980050262號函影本各一
    份為證，並經本院依職權調取本院97年度繼字第916號拋棄
    繼承卷宗，經核無訛，堪信屬實，且與上開規定並無違誤，
    故聲請人選任遺產管理人之聲請應予准許。
五、次查：聲請人欲執行之標的，為被繼承人所有之坐落臺灣省
    彰化縣花壇鄉○○○段169地號、170地號、171地號等三筆
    土地及其上建物，而地政士不但具有地政相關專業知識，其
    行止亦受地政士法之規範。本院審酌聲請人所推薦之陳美月
    為專業地政士，具有擔任之意願，並提出陳美月之彰化縣地
    政士開業執照影本、土地登記專業代理人證書影本及同意書
    在卷可稽，由其擔任被繼承人之遺產管理人，應稱妥適，爰
    選任陳美月地政士為被繼承人之遺產管理人。
六、依非訟事件法第157條，爰裁定如主文。
七、如對本裁定抗告，須於裁定送達後10日之不變期間內，向本
    院提出抗告狀，並繳納抗告費新臺幣1,000元。
中    華    民    國    99    年    1     月    27    日
                  家事法庭      司法事務官  康景翔

司法院資訊處製作；財團法人民間司法改革基金會備份。
